# 开发阶段转费用化 ——实务中普遍存在？

提问人：jdm0109 时间：2023-04-16 13:09:53
如题：查阅各大上市公司报表可知，很多公司存在开发支出当期又转入当期损益的案例，此做法明显不符合准则，是因为金额较小未调整？
1、根据最新监管规定：不好意思 接触的少 没找到？？
2、对于企业而言，原先资本化失败——如果计提减值准备，那么会产生两个弊端：
（ 1 ）研发支出加计扣除政策没办法享受（ 3 中税务政策是否意味着减值也可以加计扣除？）——但很多上市公司均存在开发支出转当期损益的情况；
（ 2 ）减值准备的税务扣除问题——如果计提减值，那么意味着税前不一定能够扣除；企业如何证明该项资产已损失？这样一来——企业会面临双向损失？
3、享受加计扣除问题：
国家税务总局关于研发费用税前加计扣除归集范围有关问题的公告国家税务总局公告 2017 年第 40 号（四）失败的研发活动所发生的研发费用可享受税前加计扣除政策。
@chenyiwei

回答人：chenyiwei
一旦进入资本化阶段，后续再发生的该项目研发支出就不应再费用化，但期末应根据《讲解 2010 》P129关于“对于尚未达到可使用状态的无形资产，由于其价值通常具有较大的不确定性，也应当每年进行减值测试”的要求，从严进行减值测试和计提减值准备。
此问题尚未见到正式的监管意见或问答，但一般都是这样理解和处理的。